Minutes et répertoires du notaire Martin LA GRENÉE, 11 mai 1765 - 26 mai 1786 (étude IV)
Archives nationales
- Répertoire(s) de Martin LA GRENÉE, 11 mai 1765 - 26 mai 1786; MC/RE/IV/7 - MC/RE/IV/9
  - Répertoire. 1779, 3 janvier - 1782, 10 janvier, 3 janvier 1779 - 10 janvier 1782; MC/RE/IV/8
    - Inventaire après décès de la veuve Brian, 5 janvier 1780
      Mention dans le répertoire du notaire coté:
      MC/RE/IV/8
      Informations concernant le classement et la cotation du document:
      Attention: la cote de répertoire (de type 'MC/RE') ne permet pas de consulter la minute de l'acte. ll convient de rechercher la cote de la minute (de type 'MC/ET') au niveau des articles (registre ou liasse) de minutes du notaire.
      L'accès aux images numérisées des pages du répertoire se fait au niveau de description supérieur (' Répertoire du notaire '), rubrique ' Consulter les archives numérisées associées'.
      Base Généanot des actes contenant des renseignements d'état civil, 1780-1790 par l'association La France généalogique, 2004-2012 (base de données migrée: voir contexte dans le Plan d’orientation général - Notaires de Paris, guides thématiques du Minutier).
      inventaire après décès; Brian (veuve)
    - Notoriété concernant la veuve Beziquelier, 5 janvier 1780
      notoriété; Beziquelier (veuve)
    - Acte de célébration de mariage déposéde Gaspard Charpy et Marie Anne Mahé, 7 janvier 1780
      acte d'état civil; dépôt de pièces; Charpy, Gérard; Mahe, Marie-Anne
    - Contrat de mariage entre Antoine Magdelain et Madelaine Julie Renard, 7 janvier 1780
      contrat de mariage; Magdelain, Antoine; Renard, Madelaine-Julie
    - Contrat de mariage entre Jean Michel Pothin et Anne Loiseau, 13 janvier 1780
      contrat de mariage; Pothin, Jean-Michel; Loiseau, Anne
    - Inventaire après décès de François Protaix, 22 janvier 1780
      inventaire après décès; Protaix, François
    - Inventaire après décès du sieur Jean Michel Terrassany de Berre, 24 janvier 1780
      inventaire après décès; Terrassany de Berre, Jean-Michel
    - Notoriété concernant Claude Jean Baptiste Alexandre Grau, 25 janvier 1780
      notoriété; Grau, Claude-Jean-Baptiste-Alexandre
    - Notoriété concernant la veuve Cucheron, 25 janvier 1780
      notoriété; Cucheron (veuve)
    - Testament déposé de Jacques Barthélémy Lefebvre, 27 janvier 1780
      testament; dépôt de pièces; Lefebvre, Jacques-Barthélémy
    - Inventaire après décès de Louis Jean Allart, 28 janvier 1780
      inventaire après décès; Allart, Louis-Jean
    - Contrat de mariage entre Claude Philippes Demay et Madelaine Victoire Lepareur, 30 janvier 1780
      contrat de mariage; Demay, Claude-Philippes; Lepareur, Madelaine-Victoire
    - Inventaire après décès de Monsieur Petigny, 31 janvier 1780
      inventaire après décès; Petigny (monsieur)
    - Testament de la demoiselle Françoise Dagoury, 31 janvier 1780
      testament; Dagoury, Françoise
    - Inventaire après décès de Aymé Devaulx, 1er février 1780
      inventaire après décès; Devaulx, Aymé
    - Contrat de mariage entre Jean Pierre Carteret et Louise Catherine Durand, 1er février 1780
      contrat de mariage; Carteret, Jean-Pierre; Durand, Louise-Catherine
    - Contrat de mariage entre François Berton et la veuve Vollenier, 2 février 1780
      contrat de mariage; Berton, François; Vollenier (veuve)
    - Inventaire après décès de Madame Demay, 3 février 1780
      inventaire après décès; Demay (madame)
    - Contrat de mariage entre Louis Philippes Desmarquest et Clotilde Prevost, 4 février 1780
      contrat de mariage; Desmarquest, Louis-Philippes; Prevost, Clotilde
    - Contrat de mariage entre Marien James et Marie Reine Ponchon, 5 février 1780
      contrat de mariage; James, Marien; Ponchon, Marie-Reine
    - Contrat de mariage entre Jacques Huet et Héleine Colin, 5 février 1780
      contrat de mariage; Huet, Jacques; Colin, Héleine
    - Contrat de mariage entre Charlemagne Doutreleau et Jeanne Bonne Bidault, 5 février 1780
      contrat de mariage; Doutreleau, Charlemagne; Bidault, Jeanne-Bonne
    - Contrat de mariage entre Antoine Joseph Azambre et Marie Elizabeth Corbel, 6 février 1780
      contrat de mariage; Azambre, Antoine-Joseph; Corbel, Marie-Elizabeth
    - Inventaire après décès d' Ange Marie Pierre de Bourzein, 7 février 1780
      inventaire après décès; Bourzein, Ange-Marie-Pierre de
    - Testament de Fessen, 7 février 1780
      testament; Fessen
    - Notoriété constatant les héritiers de Charles Pierre de Marines, 8 février 1780
      notoriété; Marines, Charles-Pierre de
    - Notoriété en rectification des noms de Jean Baptiste Pierre Vallery, 11 février 1780
      notoriété; Vallery, Jean-Baptiste-Pierre
    - Inventaire après décès de Denis François Meusnier, 11 février 1780
      inventaire après décès; Meusnier, Denis-François
    - Inventaire après décès des sieur et dame Pacron, 16 février 1780
      inventaire après décès; Pacron (sieur); Pacron (dame)
    - Notoriété concernant Marie Angélique Vezoul épouse de Jean Féréol Sayvé, 18 février 1780
      notoriété; Vezoul, Marie-Angélique; Sayve, Jean-Féréol (Epouse)
    - Délivrance de legs de Madame de Clamecy, 20 février 1780
      délivrance de legs; Clamecy (madame de)
    - Inventaire après décès de Madame de Clamecy, 22 février 1780
      inventaire après décès; Clamecy (madame de)
    - Inventaire après décès de Edme Phelippon, 23 février 1780
      inventaire après décès; Phelippon, Edme
    - Notoriété concernant Alexandre Isidore Boquet, 26 février 1780
      notoriété; Boquet, Alexandre-Isidore
    - Inventaire après décès de Monsieur l'abbé Lefevre, 26 février 1780
      inventaire après décès; Lefevre (monsieur); abbé
    - Notoriété concernant Louis Adrien Prevost Darlincourt, 27 février 1780
      notoriété; Prevost Darlincourt, Louis-Adrien
    - Délivrance de legs de Jeanne Jacob de Bussy, 28 février 1780
      délivrance de legs; Jacob de Bussy, Jeanne
    - Testament d'Antoine Sadoul, 29 février 1780
      testament; Sadoul, Antoine
    - Inventaire après décès de Monsieur Vaucher, 3 mars 1780
      inventaire après décès; Vaucher (monsieur)
    - Inventaire après décès des sieur et dame Millard, 6 mars 1780
      inventaire après décès; Millard (sieur); Millard (dame)
    - Inventaire après décès de Marie Anne Varquain, 8 mars 1780
      inventaire après décès; Varquain, Marie-Anne
    - Inventaire après décès de Madame Ruffier, 8 mars 1780
      inventaire après décès; Ruffier (madame)
    - Inventaire après décès de Jean Baptiste Grau de Santerre, 8 mars 1780
      inventaire après décès; Grau de Santerre, Jean-Baptiste
    - Notoriété concernant Anne Duclos, 13 mars 1780
      notoriété; Duclos, Anne
    - Inventaire après décès de Monsieur Bardou, 13 mars 1780
      inventaire après décès; Bardou (monsieur)
    - Notoriété concernant la femme Dubois, 14 mars 1780
      notoriété; Dubois (femme)
    - Notoriété concernant le sieur et la demoiselle Mauquit, 14 mars 1780
      notoriété; Mauquit (sieur); Mauquit (demoiselle)
    - Inventaire après décès d'Alexandre Jacob, 23 mars 1780
      inventaire après décès; Jacob, Alexandre
    - Notoriété concernant Anne Madelaine Arnouilleau, 27 mars 1780
      notoriété; Arnouilleau, Anne-Madelaine
    - Contrat de mariage entre Louis Loyau et Margueritte Frain, 1er avril 1780
      contrat de mariage; Loyau, Louis; Frain, Margueritte
    - Contrat de mariage entre François Salzard et Margueritte Grattepain, 3 avril 1780
      contrat de mariage; Salzard François; Grattepain, Margueritte
    - Contrat de mariage entre Pierre François Maillard et Marie Anne Senechal, 7 avril 1780
      contrat de mariage; Maillard, Pierre-François; Senechal, Marie-Anne
    - Testament de Jean Gilbert Chocheprat Dumouchet, 8 avril 1780
      testament; Chocheprat Dumouchet, Jean-Gilbert
    - Testament de Marie Madelaine Clerget, 13 avril 1780
      testament; Clerget, Marie-Madelaine
    - Inventaire après décès de Jean François Godefroy, 14 avril 1780
      inventaire après décès; Godefroy, Jean-François
    - Notoriété concernant la sucession de Jean Bardou, 19 avril 1780
      notoriété; Bardou, Jean
    - Testament de Marie Genneviève Petit veuve de Charles Cottin, 23 avril 1780
      testament; Petit, Marie-Genneviève; Cottin, Charles
    - Notoriété concernant la sucession de la femme Liard, 26 avril 1780
      notoriété; Liard (femme)
    - Contrat de mariage entre Henry Joseph Lacrosse et Marie Anne Thérèze de Bray, 30 avril 1780
      contrat de mariage; Lacrosse, Henry-Joseph; Bray, Marie-Anne-Thérèze de
    - Testament de Geneviève Laisné, 1er mai 1780
      testament; Laisne, Geneviève
    - Notoriété concernant la succession de Sébastien Legrand, 2 mai 1780
      notoriété; Legrand, Sébastien
    - Contrat de mariage entre Denis Le Dilais et Marie Jeanne Petit, 3 mai 1780
      contrat de mariage; Le Dilais, Denis; Petit, Marie-Jeanne
    - Contrat de mariage entre Jacques Beliaz et Genneviève Villers, 3 mai 1780
      contrat de mariage; Beliaz, Jacques; Villers, Genneviève
    - Délivrance de legs de Julien Giroult, 8 mai 1780
      délivrance de legs; Giroult, Julien
    - Inventaire après décès de la veuve Prié, 8 mai 1780
      inventaire après décès; Prie (veuve)
    - Notoriété concernant Charles Antoine Therrin, 8 mai 1780
      notoriété; Therrin, Charles-Antoine
    - Inventaire après décès de Madame Loger, 9 mai 1780
      inventaire après décès; Loger (madame)
    - Dépôt de notoriété concernant Hélie Julien Senigou, 10 mai 1780
      notoriété; dépôt de pièces; Senigou, Hélie-Julien
    - Notoriété concernant Messieurs Desevin, 11 mai 1780
      notoriété; Desevin (messieurs)
    - Désistement de testament des héritiers de Louis Gaspard Thevenot, 13 mai 1780
      renonciation; testament; Thevenot, Louis-Gaspard
    - Contrat de mariage entre Léonard Legrand et Margueritte Héleine Bernard, 13 mai 1780
      contrat de mariage; Legrand, Léonard; Bernard, Margueritte-Héleine
    - Contrat de mariage entre François Moreau et Anne Margueritte Panis, 16 mai 1780
      contrat de mariage; Moreau, François; Panis, Anne -Margueritte
    - Inventaire après décès de Monsieur Chocheprat Dumouchet, 20 mai 1780
      inventaire après décès; Chocheprat Dumouchet (monsieur)
    - Contrat de mariage entre Jean Boas et Marie Catherine Delamarcade, 21 mai 1780
      contrat de mariage; Boas, Jean; Delamarcade, Marie-Catherine
    - Contrat de mariage entre Monsieur Bidault et la demoiselle Clément, 27 mai 1780
      contrat de mariage; Bidault (monsieur); Clement (demoiselle)
    - Notoriété concernant la demoiselle Desportes d'Amboisville, 30 mai 1780
      notoriété; Desportes d'Amboisville (demoiselle)
    - Inventaire après décès de la femme Gouffé, 30 mai 1780
      inventaire après décès; Gouffe (femme)
    - Dépôt du mortuaire de Guillaume Laplaigne, 31 mai 1780
      acte d'état civil; dépôt de pièces; Laplaigne, Guillaume
    - Notoriété concernant la succession de la veuve Lamotte, 2 juin 1780
      notoriété; Lamotte (veuve)
    - Inventaire après décès de Joseph Hauterre, 3 juin 1780
      inventaire après décès; Hauterre, Joseph
    - Notoriété concernant la succession de Jean Baptiste Jeunet, 5 juin 1780
      notoriété; Jeunet, Jean-Baptiste
    - Testament de Jean Pierre Solvet, 8 juin 1780
      testament; Solvet, Jean-Pierre
    - Testament de Jeanne Jacob de Bussy, 8 juin 1780
      testament; Jacob de Bussy, Jeanne
    - Inventaire après décès du sieur Meriotte, 9 juin 1780
      inventaire après décès; Meriotte (sieur)
    - Notoriété constatant les héritiers de Marie Jeanne Geoffroy, 13 juin 1780
      notoriété; Geoffroy, Marie-Jeanne
    - Contrat de mariage entre Laurent Claudon et Marie Anne Garodelle, 16 juin 1780
      contrat de mariage; Claudon, Laurent; Garodelle, Marie-Anne
    - Testament déposé de Anne Thérèze Jaillant, 16 juin 1780
      testament; dépôt de pièces; Jaillant, Anne-Thérèze
    - Délivrance de legs de Marie Madelaine Clerget, 17 juin 1780
      délivrance de legs; Clerget, Marie-Madelaine
    - Notoriété concernant Nicolas Louis Jean Allart, 19 juin 1780
      notoriété; Allart, Nicolas-Louis-Jean
    - Inventaire après décès de la demoiselle Jaillant, 21 juin 1780
      inventaire après décès; Jaillant (demoiselle)
    - Inventaire après décès du sieur Fraguiere, 27 juin 1780
      inventaire après décès; Fraguiere (sieur)
    - Testament déposé de Victoire Wallard, femme de Cahouet Devillers, 28 juin 1780
      testament; dépôt de pièces; Wallard, Victoire; Cahouet Devillers (femme)
    - Inventaire après décès de la veuve Ingouf, 30 juin 1780
      inventaire après décès; Ingouf (veuve)
    - Contrat de mariage entre Claude Nicolas Margueritte et Marie Thérèze Antoine, 30 juin 1780
      contrat de mariage; Margueritte, Claude-Nicolas; Antoine, Marie-Thérèze
    - Contrat de mariage entre Christophe Philippes Savar et la veuve Langlet, 3 juillet 1780
      contrat de mariage; Savar, Christophe-Philippes; Langlet (veuve)
    - Inventaire après décès de Madame Cahouet Devillers, 4 juillet 1780
      inventaire après décès; Cahouet Devillers (madame)
    - Inventaire après décès de Pierre Nicolas Paysan de Montigny, 5 juillet 1780
      inventaire après décès; Paysan de Montigny, Pierre-Nicolas
    - Acte de célébration de mariage déposé des sieur et dame Messageot, 10 juillet 1780
      acte d'état civil; dépôt de pièces; Messageot(sieur); Messageot (dame)
    - Dépôt du baptistaire de Mademoiselle de Cambis, 13 juillet 1780
      acte d'état civil; dépôt de pièces; Cambis (mademoiselle de)
    - Contrat de mariage entre Nicolas Silvestre David et Marie Jeanne Papillon, 18 juillet 1780
      contrat de mariage; David, Nicolas-Silvestre; Papillon, Marie-Jeanne
    - Contrat de mariage entre Claude Ducro et Marie Françoise Billet, 19 juillet 1780
      contrat de mariage; Ducro, Claude; Billet, Marie-Françoise
    - Notoriété concernant les veuve et demoiselle Baudesson de Villesavoye, 22 juillet 1780
      notoriété; Baudesson de Villesavoye (veuve); Baudesson de Villesavoye (demoiselle)
    - Notoriété après le décès de Marie Louise Tinet dit Dubois, 23 juillet 1780
      notoriété; Tinet dit Dubois, Marie-Louise
    - Dépôt du baptistaire du sieur Lafontaine, 25 juillet 1780
      acte d'état civil; dépôt de pièces; Lafontaine (sieur)
    - Inventaire après décès de Louis François Deparme, 28 juillet 1780
      inventaire après décès; Deparme, Louis-François
    - Contrat de mariage entre Claude Antoine Lemercier et Elizabeth Bordé, 30 juillet 1780
      contrat de mariage; Lemercier, Claude-Antoine; Borde, Elizabeth
    - Notoriété concernant André Claude Laurent, 2 août 1780
      notoriété; Laurent, André-Claude
    - Contrat de mariage entre François Daniel Ange Seguier et Elizabeth Dumanoir, 2 août 1780
      contrat de mariage; Seguier, François-Daniel-Ange; Dumanoir, Elizabeth
    - Inventaire après décès de Madame de Chelers, 3 août 1780
      inventaire après décès; Chelers (madame de)
    - Notoriété concernant les sieurs Goimbaux, 7 août 1780
      notoriété; Goimbaux (sieurs)
    - Notoriété après le décès de Jeanne Doit, 19 août 1780
      notoriété; Doit, Jeanne
    - Inventaire après décès de Guillaume Gobert, 22 août 1780
      inventaire après décès; Gobert, Guillaume
    - Notoriété déposée concernant les sieurs Salve et Bruneton, 23 août 1780
      notoriété; dépôt de pièces; Salve (sieur); Bruneton (sieur)
    - Notoriété concernant Gabriel Zacharie Chatillion, 3 septembre 1780
      notoriété; Chatillion, Gabriel-Zacharie
    - Notoriété concernant la succession de Jean Braisier, 5 septembre 1780
      notoriété; Braisier, Jean
    - Inventaire après décès de la femme Clement, 5 septembre 1780
      inventaire après décès; Clement (femme)
    - Contrat de mariage entre François Etienne Leclerc et Angélique Paumier, 10 septembre 1780
      contrat de mariage; Leclerc, François-Etienne; Paumier, Angélique
    - Notoriété concernant les héritiers de Marie Jeanne Yard femme de Louis Paumier, 14 septembre 1780
      notoriété; Yard, Marie-Jeanne; Paumier, Louis
    - Notoriété concernant Marie Anne Lefebure, veuve de Jean Louis Hautefeuille, 15 septembre 1780
      notoriété; Lefebure, Marie-Anne; Hautefeuille, Jean-Louis
    - Dépôt du mortuaire de Marie Madelaine Samin, femme de Jean Dominique Bourbonne, 20 septembre 1780
      acte d'état civil; dépôt de pièces; Samin, Marie-Madelaine; Bourbonne, Jean-Dominique
    - Notoriété concernant Marie Thérèze Désirée Dessonville, 21 septembre 1780
      notoriété; Dessonville, Marie-Thérèse-Désirée
    - Inventaire après décèsPV. du sieur Chevassut, 21 septembre 1780
      inventaire après décès; procès-verbal; Chevassut (sieur)
    - Notoriété concernant la succession de Pierre Gauthier, 22 septembre 1780
      notoriété; Gauthier, Pierre
    - Notoriété concernant Philippes Antoine Desmarques, 23 septembre 1780
      notoriété; Desmarques, Antoine-Philippes
    - Inventaire après décès de Pierre Geoffroy, 23 septembre 1780
      inventaire après décès; Geoffroy, Pierre
    - Inventaire après décès de Mademoiselle Deymier, 27 septembre 1780
      inventaire après décès; Deymier (mademoiselle)
    - Inventaire après décès du sieur Cholere, 29 septembre 1780
      inventaire après décès; Cholere (sieur)
    - Notoriété concernant Madame Biseste, 30 septembre 1780
      notoriété; Biseste (madame)
    - Contrat de mariage entre Jean Louis Sciou et la veuve Geoffroy, 2 octobre 1780
      contrat de mariage; Sciou, Jean-Louis; Geoffroy (veuve)
    - Inventaire après décès de Jean Baptiste Dubos, 3 octobre 1780
      inventaire après décès; Dubos, Jean-Baptiste
    - Délivrance de legs d'Antoine Hugot, 4 octobre 1780
      délivrance de legs; Hugot, Antoine
    - Contrat de mariage entre Jean Antoine Armand Feval et Elizabeth Angélique Schemit, 6 octobre 1780
      contrat de mariage; Feval, Jean-Antoine-Armand; Schemit, Elizabeth-Angélique
    - Contrat de mariage entre André Gérard et Catherine Frémont, 9 octobre 1780
      contrat de mariage; Gerard, André; Fremont, Catherine
    - Notoriété concernant Catherine Arnoult, veuve de Brice France, 10 octobre 1780
      notoriété; Arnoult, Catherine; France, Brice
    - Dépôt du mortuaire de Pierre Saladon, 11 octobre 1780
      acte d'état civil; dépôt de pièces; Saladon, Pierre
    - Notoriété concernant Jean Denis Olivier, 12 octobre 1780
      notoriété; Olivier, Jean-Denis
    - Inventaire après décès de la femme Brion, 13 octobre 1780
      inventaire après décès; Brion (femme)
    - Contrat de mariage entre Nicolas Marin Brion et Marie Louise Hamouy, 16 octobre 1780
      contrat de mariage; Brion, Nicolas-Marin; Hamouy, Marie-Louise
    - Inventaire après décès de Etienne Haraucourt, 20 octobre 1780
      inventaire après décès; Haraucourt, Etienne
    - Contrat de mariage entre Jean Baptiste Dematin et Marie Elizabeth Françoise Raties, 30 octobre 1780
      contrat de mariage; Dematin, Jean-Baptiste; Raties, Marie-Elizabeth-Françoise
    - Contrat de mariage entre André Fournau et Henriette Ronsaint, 5 novembre 1780
      contrat de mariage; Fournau, André; Ronsaint, Henriette
    - Contrat de mariage entre Antoine Clément Damois et Marie Jeanne Charois, 7 novembre 1780
      contrat de mariage; Damois, Antoine-Clément; Charois, Marie-Jeanne
    - Notoriété concernant Pierre Toussaint Josse, 9 novembre 1780
      notoriété; Josse, Pierre-Toussaint
    - Inventaire après décès d'Anne Antoinette Genneviève Milant femme de Pierre Philippes Noblet, 10 novembre 1780
      inventaire après décès; Milant, Anne-Antoinette-Genneviève; Noblet, Pierre-Philippes
    - Inventaire après décès d'Anne Pourez, 17 novembre 1780
      inventaire après décès; Pourez, Anne
    - Contrat de mariage entre Pierre Philippes Noblet et Catherine Edmée Dorothée Cœur d'Acier, 17 novembre 1780
      contrat de mariage; Noblet, Pierre-Philippes; Cœur d'Acier, Catherine-Edmée-Dorothée
    - Notoriété concernant François Bassin, 20 novembre 1780
      notoriété; Bassin, François
    - Contrat de mariage entre Pierre François Cogniard et Marie Henriette Barat, 21 novembre 1780
      contrat de mariage; Cogniard, Pierre-François; Barat, Marie-Henriette
    - Testament déposé;Codicille d'Adrienne Nicole Dumont, 21 novembre 1780
      testament; dépôt de pièces; Dumont, Adrienne-Nicole
    - Inventaire après décès de Sophie Le Riche et de Pierre Jacques Le Riche, 27 novembre 1780
      inventaire après décès; Le Riche, Sophie; Le Riche, Pierre-Jacques
    - Contrat de mariage entre Marin Denis Laurence et Elizabeth Viault, 27 novembre 1780
      contrat de mariage; Laurence, Marin-Denis; Viault, Elizabeth
    - Contrat de mariage entre François Vuillemain et Marie Louise Vautrin, 27 novembre 1780
      contrat de mariage; Vuillemain, François; Vautrin, Marie-Louise
    - Contrat de mariage entre Jacques Louis Casimir Genty et Marie Jeanne Jumel, 1er décembre 1780
      contrat de mariage; Genty, Jacques-Louis-Casimir; Jumel, Marie-Jeanne
    - Notoriété constatant que Louis Thirole n'a point laissé d'enfants, 4 décembre 1780
      notoriété; Thirole, Louis
    - Inventaire après décès d'Etienne Happé, 9 décembre 1780
      inventaire après décès; Happe, Etienne
    - Inventaire après décès de la femme Laudigeois, 19 décembre 1780
      inventaire après décès; Laudigeois (femme)
    - Inventaire après décès de Marie Genneviève Josset, 19 décembre 1780
      inventaire après décès; Josset, Marie-Genneviève
    - Inventaire après décès de Jean Sellier, 26 décembre 1780
      inventaire après décès; Sellier, Jean
    - Testament déposé de Nicolas Le Roy, 30 décembre 1780
      testament; dépôt de pièces; Le Roy, Nicolas
    - Délivrance de legs de Mademoiselle Vaucher, 31 décembre 1780 - 1780
      délivrance de legs; Vaucher (mademoiselle)
    - Notoriété concernant Marie Madelaine Lemaitre femme de Pierre Lemaitre, 10 janvier 1781
      notoriété; Lemaitre, Marie-Madelaine; Lemaitre, Pierre
    - Notoriété concernant Monsieur Antoine Jacques Dewisnich, 12 janvier 1781
      notoriété; Dewisnich, Antoine-Jacques
    - Inventaire après décès de Marie Anne Labreveux épouse Jean Baptiste Joly, 13 janvier 1781
      Inventaires après décès de 1781 (1797 actes), par Thierry Boudignon, v. 1995 (base de données migrée: voir contexte dans le Plan d’orientation général - Notaires de Paris, guides thématiques du Minutier).
      inventaire après décès; Labreveux, Marie-Anne; Joly, Jean-Baptiste
    - Contrat de mariage entre Jean Guillaume Lohof et la veuve Savard, 13 janvier 1781
      contrat de mariage; Lohof, Jean-Guillaume; Savard (veuve)
    - Inventaire après décès de Marie Anne Labreveux femme de Jean Baptiste Joly, 13 janvier 1781
    - Contrat de mariage entre Claude Antoine Chatelard et Margueritte Aubry, veuve Lahousset, 13 janvier 1781
      contrat de mariage; Chatelard, Claude-Antoine; Aubry, Margueritte; Lahousset (veuve)
    - Contrat de mariage entre Jean Jacques Cailhiol et Charlotte Leclerc, 14 janvier 1781
      contrat de mariage; Cailhiol, Jean-Jacques; Leclerc, Charlotte
    - Notoriété concernant Louis de Campredon, 16 janvier 1781
      notoriété; Campredon, Louis de
    - Testament déposé d'Antoine Dechampeaux, 20 janvier 1781
      testament; dépôt de pièces; Dechampeaux, Antoine
    - Inventaire après décès de Nicolas Leroy, 22 janvier 1781
      inventaire après décès; Leroy, Nicolas
    - Inventaire après décès de Nicolas Le Roy, 22 janvier 1781
      inventaire après décès; Le Roy, Nicolas
    - Inventaire après décès de Antoine Dechampeaux, 24 janvier 1781
      inventaire après décès; Dechampeaux, Antoine
    - Inventaire après décès d'Antoine Dechampeaux, 24 janvier 1781
    - Inventaire après décès de Philibert Girard, 29 janvier 1781
      inventaire après décès; Girard, Philibert